# 请教陈版专项储备的纳税调整？

提问人：xujoyer 时间：2019-01-16 10:41:28
搜论坛的帖子，和《瑞华研究》显示，已计提未使用的专项储备不确认递延所得税资产，中国证券监督管理委员会关于印发《上市公司执行企业会计准则监管问题解答》[2013 年第 1 期]的通知里也写了比照永久性差异处理。
请问什么是永久性差异？
假如第一年计提了 100 ，实际使用了 70 ，应当调增应纳税所得额 30 ；第 2年计提了 0 ，实际使用了 30 ，请问这 30 能调减应纳税所得额吗？

回答人：chenyiwei
其实，在现在的所得税准则下，已经不适合于再使用 “永久性差异”的概念了。因为 “永久性差异” 并不是和 “暂时性差异” 相对的概念。永久性差异只是以前对所得税会计采用 “应付税款法” 或者 “利润表债务法”（原称“纳税影响会计法”）时才有的概念，其对应的概念应当是 “时间性差异”。
对这个问题的解释，还是建议看《瑞华研究》中该问题后附的结论基础。